# 政府补助的相关问题一，陈版

提问人：呼叫帮助 时间：2010-04-29 18:15:25
本公司是个发电企业， 2009 年度收到省财政厅的节能技术改造财政奖励资金 1000 万元，收到有关淘汰落后产能有关的政府补助 500万元,公司均将其放在递延收益科目中核算,并在受益年限内摊销。陈版， 1 、财务对节能技术改造财政奖励资金和淘汰落后产能政府补助，均按政府补助准则处理是否准确？ 2 、对收到 1500 万元，当期是否应做纳税调整，在当期中计提企业所得税？

回答人：chenyiwei
回复 楼主 呼叫帮助 的帖子节能技术改造财政奖励资金适用的财政资金管理办法是财建[2007]371号。该文件明确规定要求收到该笔补助资金的企业在财务上作为资本公积处理。根据政府补助准则应用指南的规定，应当可以认为属于“相关文件要求作为资本公积处理的投资补助”，因此不属于《企业会计准则第 16 号——政府补助》的规范范围，应当先记入专项应付款，到项目完成后转入资本公积处理。 “淘汰落后产能有关的政府补助”对应的财政资金管理办法是否为《淘汰落后产能中央财政奖励资金管理暂行办法》（财建[2007]873号）？如果是，则鉴于该文件本身并未对企业收到财政资金后的财务处理作出规定，因此该笔资金应当适用政府补助准则进行处理。 税务问题应按财税[2008]151号和财税[2009]87号处理，符合条件的可以作为免税收入或不征税收入。

回答人：chenyiwei
回复 藤椅 呼叫帮助 的帖子 87 号文并不是否定 151 号文，其基本原则与 151 号还是一致的，但是扩大了适用范围。 151 号主要指中央财政资金，而 87 号扩大到部分地方财政资金。

回答人：chenyiwei
回复 报纸 呼叫帮助 的帖子个人理解,如果不考虑 87 号文而仅考虑 151 号文，则“对企业取得的由国务院财政、税务主管部门规定专项用途并经国务院批准的财政性资金，准予作为不征税收入，在计算应纳税所得额时从收入总额中减除”。节能改造奖励资金应属于不征税收入。

回答人：chenyiwei
回复 8 楼 呼叫帮助 的帖子上述两个理解均是可以的。

回答人：chenyiwei
回复 10 楼 lileihome 的帖子 1 、对于由计入其他综合收益的资本公积项目引起的所得税，准则有规定应当直接调整资本公积。 2 、对于由权益性交易（伴随着经济资源流入会计主体，增加会计主体净资产）导致的所得税，可以冲减由此增加的资本公积，以体现对应关系和配比原则。

回答人：chenyiwei
回复 12 楼 ying0518 的帖子 371 号文的规定确实与新准则对政府补助的基本原则（收益法）存在矛盾。但准则应用指南实际上是对这种情况开了口子的，所以也不算与会计准则有冲突。

回答人：chenyiwei
回复 15 楼 ying0518 的帖子确实如此。尽管《讲解 2008 》发布在后，但仅仅是一本以“财政部会计司编写组”名义出版的书籍（财会函[2008]60号文赋予其“准规范性文件”的效力），但应用指南是以财会字文号发布的规范性文件。